臺灣臺南地方法院刑事判決　　　　　　　 96年度訴字第527號
　　公　訴　人　臺灣臺南地方法院檢察署檢察官
　　被　　　告　乙○○
　　指定辯護人　蔡弘琳律師
上列被告因強盜案件，經檢察官提起公訴（96年度偵字第5539號
），本院判決如下：
    主  文
乙○○意圖為自己不法之所有，以脅迫至使不能抗拒，而使他人
交付其物未遂，處有期徒刑貳年。
扣案之安全帽壹頂、口罩壹個、手套壹只、膠帶參條、空氣手槍
壹枝均沒收。
    事  實
一、乙○○因缺錢花用，竟意圖為自己不法之所有，於民國96年
    3 月28日12時10分許，將車號LCM-885號重型機車車牌以雙
    面膠帶黏貼以隱匿車號，再戴安全帽、口罩、手套，以掩飾
    自己身份，騎乘該車至臺南縣新化鎮○○路540號新化鎮農
    會太平分部，攜帶其囑託不知情之黃志宗（經檢察官另為不
    起訴處分）購買之不具殺傷力之空氣手槍1把，打赤腳進入
    農會營業廳，持該槍並對農會員工甲○○稱「拿20萬出來！
    」等語，致甲○○恐性命不保，畏懼不已，而陷於不能抗拒
    ，乃取出新臺幣（下同）10元硬幣約500元，放在櫃臺供乙
    ○○拿取。惟乙○○見狀，因恐作案時間拖太久，所持係假
    槍將被識破而為警逮獲，遂中止犯行，立即往外逃逸，致未
    得逞。嗣經甲○○報警，為警循線查獲上情，並扣得其所有
    供本案犯罪用之安全帽、口罩、膠帶、手套、空氣手槍等物
    。
二、案經台南縣警察局新化分局報請台灣台南地方法院檢察署檢
    察官偵查起訴。
    理  由
甲、證據能力方面：
    本件下採論罪證據，其中甲○○於偵查中之證述，雖係被告
    以外之人於審判外之陳述，惟業經具結，且本院亦查無該等
    言詞陳述作成時，有何顯不可信之不適當情況，依照同法第
    一百五十九條之一第二項之規定，自得採為本案認定犯罪事
    實之證據；證人黃世宗於偵查中之供述部分雖未經具結，惟
    被告及其辯護人於審判中同意作為證據，本院審酌該言詞陳
    述時作成時之情況，尚屬適當，依照同法第一百五十九條之
    五第一項之規定，自得採為本案認定犯罪事實之證據。
乙、認定事實方面：
    上揭強盜未遂事實，業據被告於偵審中坦承不諱（見偵卷第
    22、23頁、本院卷第38頁），核與證人甲○○、黃世宗於偵
    查中供述情節相符（見偵卷第20至23頁），並有現場及監視
    錄影設備翻拍相片共16張（見警卷第10-28至10-35頁）、扣
    押物品目錄表二紙在卷足資佐證。罪證明確，被告犯行堪以
    認定。至被告於審理中辯稱：因為那時伊注射毒品，神智不
    清，才去行搶，後來因為伊當時毒品的藥效過去，伊就清醒
    了，所以趕快終止犯行云云。惟查被告於警詢中已供承：伊
    因所持是一把假槍，怕在現場耽誤太久會被逮捕，所以遭農
    會櫃檯小姐拒絕交出現金後立刻逃離現場等語，足見被告強
    盜時意志清醒，並無何施用毒品致神志不清之情事，且其終
    止犯行係擔心被現場人員識破其所持者係假槍將被識破，而
    被警逮捕，並非因毒品藥效已過，意志恢復清醒所致，其所
    辯顯不足採，無非事後畏罪卸責之詞，無解於其罪責之成立
    。又被告所持該空氣槍，經警送請內政部警政署刑事警察局
    鑑定結果，認係空氣槍，以小型二氧化碳高壓鋼瓶內氣體為
    發射動力，以動能測試法測試結果，其發射彈丸單位面積動
    能僅為9.3焦耳／平方公分，未達具有20焦耳／平方公分殺
    傷力標準，有該局96年5月10日刑鑑字第096005805 5號槍彈
    鑑定書乙份在卷足憑。另本件被告持槍脅迫強盜之對象僅係
    證人甲○○，並未對農會其他職員為之，業據證人甲○○於
    偵查中證述在卷，故起訴書所載「致該農會職員職員畏懼不
    已」係贅語，均併此敘明。
丙、論罪科刑方面：
    核被告所為，係犯刑法第三百二十八條第四項、第一項之強
    盜未遂罪。被告已著手於強盜犯罪行為之實行，因己意終止
    犯行，致未生之結果，為中止未遂犯，應依刑法第二十七條
    第一項前段之規定，按既遂犯之刑減輕其刑。爰審酌其前有
    違反肅清煙毒條例等前科，素行欠佳，竟復於白晝公然持不
    具殺傷力之空氣手槍至金融機構強盜，對社會秩序之危害非
    輕，惟係中止未遂犯，且偵審中坦承犯行等一切情狀，量處
    如主文所示之刑，以示懲儆。扣案之安全帽一頂、口罩一個
    、手套一只、膠帶三條、空氣手槍一枝等物，均係被告所有
    供本案犯罪所用之物，業據被告於審理中供承在卷（見院卷
    第39、40頁），應依法宣告沒收。至於扣案之瓦斯鋼瓶三瓶
    、塑膠BB彈六十五顆，被告並未攜至犯罪現場，係員警於案
    發後前往被告住處搜索扣得，業據被告於審理中供明在卷（
    見院卷第40頁），自難認係供本案犯罪所用之物或供預備犯
    罪所用之物，爰不予宣告沒收，附此敘明。
丁、據上論斷，應依刑事訴訟法第二百九十九條第一項前段，刑
    法第三百二十八條第四項、第一項、第二十七條第一項前段
    、第三十八第一項第二款，判決如主文。
中　　華　　民　　國　　96  　年　　 6   　月　　8　　日
                  刑事第一庭  審判長  法  官   陳顯榮
                                      法  官   林勝利
                                      法  官   柯顯卿
以上正本證明與原本無異。
如不服本判決，應於收受送達後10日內向本院提出上訴書狀（應
附繕本）。
　　　　　　　　　　　　　　　　　　　書記官   郭子誠
中　　華　　民　　國　　96　　年　　6 　　月　　8 　　日
附錄所犯法條：
刑法第328條第1、4項：
  意圖為自己或第三人不法之所有，以強暴、脅迫、藥劑、催眠術
  或他法，至使不能抗拒，而取他人之物或使其交付者，為強盜罪
  ，處5年以上有期徒刑。
  第1項及第2項之未遂犯罰之。
